Inventaris van de Memories van Successie van Zuid-Holland, 1806-1927
Nationaal Archief, Den Haag
- ARCHIEVEN VAN DE AMBTENAREN BELAST MET DE INVORDERING VAN DE BELASTING OP HET RECHT VAN SUCCESSIE, 1806-1900 (1926), 2
  - Ontvangers van de successierechten, 1818-1927, 2.4
    - Kantoor IJsselmonde, 2.4.21
      - 'Memories van successie', akten van vaststelling van het recht van successie en van overgang bij overlijden, met stukken betreffende die vaststelling., 1818-1903; div.nrs.; 93 banden
        - 1893, memorienrs. 4 /3206 - 3933, 5736
        - 1894, memorienrs. 4/3950 - 4683 en 4721, 5737
        - 1895, memorienrs. 4/4716 - 5170, 5738
        - 1896 - 1897, memorienrs. 4/5192 - 5983, 5739
        - 1898 - 1899, memorienrs. 4/6018 - 6978, 5740
        - 1900 - 1901, memorienrs. 4/7010 - 8851, 5815
        - 1902 - 1903, memorienrs. 4/8888 - 9660, 5816
      - 'Tafel V-bis' van kantoor IJsselmonde: alfabetisch register van overledenen, met aantekening van de afhandeling der nalatenschap en met verwijzing naar de memories van successie., 1856-1863; 5741-5743; 3 delen
        - 1856-1858, 5741
        - 1859-1860, 5742
        - 1861-1863, 5743